【裁判字號】    99,訴,2929
【裁判日期】    991103
【裁判案由】    搶奪等
【裁判全文】
臺灣板橋地方法院刑事判決              99年度訴字第2929號
公  訴  人  臺灣板橋地方法院檢察署檢察官
被      告  戊○○
            辛○○
上列被告等因搶奪等案件，經檢察官提起公訴（99年度偵字第
21752號、第23698號），本院依簡式審判程序，判決如下：
    主  文
戊○○犯如附表所示之罪，各處如附表所示之刑；應執行有期徒
刑貳年拾月。
辛○○犯如附表所示之罪，各處如附表所示之刑；應執行有期徒
刑貳年肆月。
    事  實
一、戊○○前於民國98年間因違反毒品危害防制條例案件，經本
    院98年度簡字第8793號判處有期徒刑4 月確定，於99年7 月
    26日易科罰金執行完畢。詎仍不知悛悔，與辛○○共同意圖
    為自己不法之所有，分別基於竊盜、搶奪之犯意聯絡，於如
    附表犯罪事實欄所示時間、地點及手法，分別竊取如附表編
    號1 、3 、5 、7 、9 、11號所示之車牌，並將上開車牌改
    懸掛於2 人所使用之機車或汽車後，再趁如附表編號2 、4
    、6 、8 、10、12、13號所示被害人不及防備之際搶奪財物
    （搶得之財物予以變賣、朋分，其餘物品則棄置路旁）。嗣
    經警調閱監視器錄影畫面比對，於99年8 月6 日循線查獲戊○○、辛○○，並起出呂政謙之印章等物，而悉上情。
二、案經子○○、乙○○○訴由臺北縣政府警察局中和第一分局
    暨庚○○訴由臺北縣政府警察局新莊分局移送臺灣板橋地方
    法院檢察署檢察官偵查起訴。本院於準備程序進行中，戊○○就被訴事實為有罪之陳述，經告知簡式審判程序之旨，並
    聽取各當事人之意見後，本院合議庭裁定由受命法官獨任進
    行簡式審判程序。
    理  由
一、上揭犯罪事實，業據被告戊○○、辛○○於警詢、偵查及本
    院審理時均自白不諱，核與被害人寅○○、辰○○、丑○○
    、丁○○、壬○○、丙○○、乙○○○、癸○○於警詢時之
    指訴，暨證人即被害人甲○○、庚○○、己○○、子○○、
    卯○○於警詢及偵查中之證述之情節相符，並有臺北縣政府
    警察局中和分局扣押物品目錄表1 紙、贓物認領保管單2 紙
    、監視錄影器翻拍畫面照片數幀各在卷可憑，足證被告之自
    白確與事實相符，堪予採信。從而本案事證明確，被告2 人
    犯行堪予認定，自應依法論科。
二、核被告2 人就附表編號1 、編號11部分所為，係犯刑法第
    321 條第1 項第3 款之攜帶兇器竊盜罪，附表編號3 、編號
    5 、編號7 、編號9 部分所為，係犯同法第320 條第1 項之
    竊盜罪，另附表編號2 、編號4 、編號6 、編號8 、編號10
    、編號12、編號13部分所為，則係犯同法第325 條第1 項之
    搶奪罪。被告2 人就上開之犯行分別有犯意聯絡及行為分擔
    ，均應論以共同正犯。被告2 人所犯上開各罪，犯意各別、
    行為互殊，應予分論併罰。被告戊○○前於98年間因違反毒
    品危害防制條例案件，經本院98年度簡字第8793號判處有期
    徒刑4 月確定，於99年7 月26日易科罰金執行完畢，其於有
    期徒刑執行完畢後，5 年內故意再犯本案有期徒刑以上之罪
    ，應依累犯之規定加重其刑。被告2 人於經警查獲時，在警
    詢中固曾分別自書犯案時間、地點等情節，然核除被告辛○○所自書「8/1 新莊市○○街2 巷早上早餐店」乙節（99年
    度偵字第21752 號卷，第51頁）與起訴書附表編號6 部分情
    節尚屬符合，可認為被告辛○○就此部分犯行於查獲前自首
    ，爰予減輕其刑外，餘均在時間、地點、情節與起訴犯行不
    符，衡情屬未經起訴之其他犯嫌，於本案自不符自首要件，
    附此指明。爰分別審酌被告戊○○前有多次竊盜、毒品等犯
    罪前科，素行不佳，前案甫於99年7 月26日易科罰金執行完
    畢，被告辛○○則前無犯罪紀錄，有臺灣高等法院被告前案
    紀錄表2 份在卷可稽，時值青壯，竟不思正途賺取所需，戊○○竟旋即再犯，先共同竊取車牌藉以逃避追查，再共同隨
    機搶奪路人之財物，造成被害人極大之心理恐懼，嚴重影響
    社會治安，所生危害甚鉅，不宜輕縱，兼衡被告2 人犯後尚
    知事證明確，未多為無謂辯解而坦承全部犯行，顯示為自己
    行為負責之意，然未對被害人進行賠償之犯後態度，暨其犯
    罪之手段、動機、目的及所得之財物價值等一切情狀，認為
    檢察官分別對被告戊○○、辛○○求刑有期徒刑6 年4 月、
    5 年，似有過重，宜分別量處如附表主文欄所示之刑，並均
    定其應執行刑，以示懲儆。
三、被告辛○○於附表編號1、編號11所示竊取車牌犯行所使用
    之扳手1 支並未扣案，因被告均供稱已丟棄於新海橋下而滅
    失，如予宣告沒收，勢將造成日後執行時之困難；另起訴書
    犯罪事實欄敘及之扣案車牌號碼P28-385 號、167-GBM 重型
    機車各1 輛（含鑰匙各1 支），僅係被告2 人於行竊或行搶
    時使用之交通工具，尚非直接供本件竊盜及搶奪犯罪所用之
    物；至其餘扣案之牛仔褲、上衣、現金8,000 元、手機帳冊
    、安全帽、口罩、NOKI A手機等物，亦無從認定與被告2 人
    本件犯行有何直接關連，檢察官於起訴書亦基於相同理由，
    表示不聲請沒收。是本院就上開物品均不為沒收之諭知，附
    此說明。
據上論斷，應依刑事訴訟法第273條之1第1項、第299條第1項前
段，刑法第28條、第320條第1項、第321條第1項第3款、第325條
第1 項、第47條第1 項、第62條、第51條第5 款，刑法施行法第
1條 之1 ，判決如主文。
本案經檢察官楊景舜到庭執行職務。
中    華    民    國    99    年    11    月    3     日
                    刑事第十六庭  法  官  王偉光
以上正本證明與原本無異
如不服本判決應於送達後10日內向本院提出上訴狀
                                  書記官  阮旭家
中    華    民    國    99    年    11    月    4     日
附錄本案論罪科刑法條全文：
中華民國刑法第320條
（普通竊盜罪、竊佔罪）
意圖為自己或第三人不法之所有，而竊取他人之動產者，為竊盜
罪，處5  年以下有期徒刑、拘役或 5 百元以下罰金。
意圖為自己或第三人不法之利益，而竊佔他人之不動產者，依前
項之規定處斷。
前二項之未遂犯罰之。
中華民國刑法第321條
（加重竊盜罪）
犯竊盜罪而有左列情形之一者，處 6 月以上、 5 年以下有期徒
刑：
一、於夜間侵入住宅或有人居住之建築物、船艦或隱匿其內而犯
    之者。
二、毀越門扇、牆垣或其他安全設備而犯之者。
三、攜帶兇器而犯之者。
四、結夥三人以上而犯之者。
五、乘火災、水災或其他災害之際而犯之者。
六、在車站或埠頭而犯之者。
前項之未遂犯罰之。
中華民國刑法第325條
（普通搶奪罪）
意圖為自己或第三人不法之所有，而搶奪他人之動產者，處 6
月以上 5 年以下有期徒刑。
因而致人於死者，處無期徒刑或 7 年以上有期徒刑，致重傷者
，處 3 年以上 10 年以下有期徒刑。
第 1 項之未遂犯罰之。
 附 表
┌──┬──────────────────┬───────────┐
│編號│      犯    罪    事    實          │    主       文       │
├──┼──────────────────┼───────────┤
│ 1  │於99年7月28日下午3時許，在臺北縣板橋│戊○○共同犯攜帶兇器竊│
│    │市○○○街108巷7號前，由辛○○持客觀│盜罪，累犯，處有期徒刑│
│    │上可供兇器使用之扳手1支，竊取寅○○ │玖月。                │
│    │所有之FDQ-243號機車車牌1面，戊○○則│辛○○共同犯攜帶兇器竊│
│    │在旁負責把風。                      │盜罪，處有期徒刑柒月。│
├──┼──────────────────┼───────────┤
│ 2  │於99年7月28日下午4時43分許，在臺北縣│戊○○共同犯搶奪罪，累│
│    │板橋市○○路236巷120號轉彎巷口，先以│犯，處有期徒刑拾月。  │
│    │竊得FDQ-243號車牌懸掛在辛○○所有車 │辛○○共同犯搶奪罪，處│
│    │牌號碼167-GBM號白色重型機車，再由李 │有期徒刑捌月。        │
│    │河榮騎乘上開機車搭載辛○○，由辛○○│                      │
│    │徒手搶奪甲○○頸部上之項鍊1條。     │                      │
├──┼──────────────────┼───────────┤
│ 3  │於99年7月28日下午5時40分許，在臺北縣│戊○○共同犯竊盜罪，累│
│    │板橋市○○街110巷7弄7號前，由辛○○ │犯，處有期徒刑伍月。  │
│    │徒手竊取辰○○所有之607-EGH號機車車 │辛○○共同犯竊盜罪，處│
│    │牌1面，戊○○則在旁負責把風。       │有期徒刑參月。        │
├──┼──────────────────┼───────────┤
│ 4  │於99年7月28日晚間7時10分，在臺北縣板│戊○○共同犯搶奪罪，累│
│    │橋市縣○○道○段79巷14號前，先以竊得 │犯，處有期徒刑拾月。  │
│    │607-EGH號車牌懸掛在辛○○所有車牌號 │辛○○共同犯搶奪罪，處│
│    │碼167-GBM號白色重型機車，再由戊○○ │有期徒刑捌月。        │
│    │騎乘上開機車搭載辛○○，由辛○○徒手│                      │
│    │搶奪己○○黑色包包1個（內有板信銀行 │                      │
│    │金融卡、身分證、健保卡各1張、零錢85 │                      │
│    │元、手機1支）。                     │                      │
├──┼──────────────────┼───────────┤
│ 5  │於99年8月1日凌晨4時30分許，在桃園縣 │戊○○共同犯竊盜罪，累│
│    │龜山鄉○○街45巷內，由戊○○徒手竊取│犯，處有期徒刑伍月。  │
│    │丑○○所有之N5K-226號機車車牌1面，張│辛○○共同犯竊盜罪，處│
│    │舜格則在旁負責把風。                │有期徒刑參月。        │
├──┼──────────────────┼───────────┤
│ 6  │於99年8月1日上午5時50分許，在臺北縣 │戊○○共同犯搶奪罪，累│
│    │新莊市○○路、豐年路口，先以竊得N5K-│犯，處有期徒刑拾月。  │
│    │226號車牌懸掛在辛○○所有車牌號碼167│辛○○共同犯搶奪罪，處│
│    │-GBM號白色重型機車，再由戊○○騎乘上│有期徒刑陸月。        │
│    │開機車搭載辛○○，由辛○○徒手搶奪林│                      │
│    │泓亦頸部上項鍊1 條。辛○○於此部分犯│                      │
│    │行為有追訴犯罪權責公務員發覺前，在警│                      │
│    │局自首並接受裁判。                  │                      │
├──┼──────────────────┼───────────┤
│ 7  │於99年8月3日上午10時30分許，在臺北縣│戊○○共同犯竊盜罪，累│
│    │板橋市○○街42巷17號前，由辛○○徒手│犯，處有期徒刑伍月。  │
│    │竊取丁○○所有之3FS-197號機車車牌1面│辛○○共同犯竊盜罪，處│
│    │，戊○○則在旁負責把風。            │有期徒刑參月。        │
├──┼──────────────────┼───────────┤
│ 8  │於99年8月3日上午10時56分許，在臺北縣│戊○○共同犯搶奪罪，累│
│    │板橋市○○街77號前，先以竊得3FS-197 │犯，處有期徒刑拾月。  │
│    │號車牌懸掛在戊○○所有車牌號碼      │辛○○共同犯搶奪罪，處│
│    │P28-385號黑色重型機車，再由戊○○騎 │有期徒刑捌月。        │
│    │乘上開機車搭載辛○○，由辛○○徒手搶│                      │
│    │奪子○○包包1個（內有皮夾1個、身分證│                      │
│    │、健保卡、機車駕行照、汽車駕照、機車│                      │
│    │保險卡、板信銀行、郵局及中國信託銀行│                      │
│    │提款卡、悠遊卡各1張、私章2個、SONY  │                      │
│    │ERICSSON K800I手機1支、現金1000元、 │                      │
│    │化妝包1個）。                       │                      │
├──┼──────────────────┼───────────┤
│ 9  │於99年8月3日下午3時30分許，在臺北市 │戊○○共同犯竊盜罪，累│
│    │中山區○○○路○段22巷內之停車位，由 │犯，處有期徒刑伍月。  │
│    │辛○○徒手竊取壬○○所有之K5M-297號 │辛○○共同犯竊盜罪，處│
│    │機車車牌1面，戊○○則在旁負責把風。 │有期徒刑參月。        │
├──┼──────────────────┼───────────┤
│ 10 │於99年8月3日下午3時50分許，在臺北縣 │戊○○共同犯搶奪罪，累│
│    │中和市○○街29巷口，先以竊得K5M-297 │犯，處有期徒刑拾月。  │
│    │號車牌懸掛在辛○○所有車牌號碼167-GB│辛○○共同犯搶奪罪，處│
│    │M號白色重型機車，再由戊○○騎乘上開 │有期徒刑捌月。        │
│    │機車搭載辛○○，由辛○○徒手搶奪韓華│                      │
│    │光頸部上項鍊1條。                   │                      │
├──┼──────────────────┼───────────┤
│ 11 │於99年8月5日凌晨4時30分許，在臺北縣 │戊○○共同犯攜帶兇器竊│
│    │板橋市縣○○道○段128巷5號前，由張舜 │盜罪，累犯，處有期徒刑│
│    │格持客觀上可供兇器使用之扳手1支，竊 │玖月。                │
│    │取丙○○所有之7R-8268號自小客車牌2面│辛○○共同犯攜帶兇器竊│
│    │，戊○○則在旁負責把風。            │盜罪，處有期徒刑柒月。│
├──┼──────────────────┼───────────┤
│ 12 │於99年8月5日凌晨4時55分許，在臺北縣 │戊○○共同犯搶奪罪，累│
│    │板橋市○○街191巷26弄25號前，先以竊 │犯，處有期徒刑拾月。  │
│    │得7R-8268號車牌懸掛在戊○○向許皓翔 │辛○○共同犯搶奪罪，處│
│    │借用車牌號碼3419-VM號白色自小客車， │有期徒刑捌月。        │
│    │再由戊○○乘駕駛上開自小客車搭載張舜│                      │
│    │格，由辛○○徒手搶奪乙○○○手提包1 │                      │
│    │個（內有現金1,000元、公司感應卡1個、│                      │
│    │鑰匙1串、眼鏡1支、電話簿1本）。     │                      │
├──┼──────────────────┼───────────┤
│ 13 │於99年8月5日晚間8時20分許，在臺北縣 │戊○○共同犯搶奪罪，累│
│    │板橋市○○路○段234巷6號前，由戊○○ │犯，處有期徒刑拾月。  │
│    │騎乘未懸掛車牌之辛○○所有白色重型機│辛○○共同犯搶奪罪，處│
│    │車（將167-GBM車牌事先拆卸）搭載張舜 │有期徒刑捌月。        │
│    │格，由辛○○徒手搶奪癸○○（起訴書誤│                      │
│    │繕為黃光明）頸部上項鍊1 條。        │                      │
└──┴──────────────────┴───────────┘

司法院資訊處製作；財團法人民間司法改革基金會備份。
